# 具有回售条款的股权转让公允价值如何计量

提问人：weirdstone 时间：2022-02-15 11:38:31
A基金公司增资目标公司B,增资后对目标公司不具控制和重大影响。根据合同约定如果 3 年内目标公司未完成上市，B公司原创始人应回购A基金公司所持有B公司的全部股份。回购价款为A全部投入的股权价款加固定收益率计算的收益。根据准则的要求A对该投资应以公允价值计量且其变动计入当期损益的金融资产核算。
请教：（ 1 ）每个资产负债表日，其公允价值的确定具体采用什么方法进行计算？
（ 2 ）如果投资对B公司具有重大影响，也符合分拆的条件，需计入以公允价值计量且其变动计入当期损益的衍生金融工具这部分价值该怎么具体去计算？
谢谢！

回答人：chenyiwei
1 、非上市股权投资的公允价值，可参考《北京注册会计师协会专家委员会提示[2016]第 8 号——IPO企业股权激励工具关注的审计重点》、《私募投资基金非上市股权投资估值指引（试行）》、《中国证券业协会非上市公司股权估值指引》等相关规定确定。
2 、如分拆为一项权益法投资和一项卖出期权核算的，则在评估标的股权自身公允价值和期权内在价值基础上，还需要考虑资金时间价值等因素影响，需用到期权估值模型。建议咨询相关领域内专业人士。